【裁判字號】    90,易,3603
【裁判日期】    901017
【裁判案由】    偽造文書等
【裁判全文】
臺灣高雄地方法院刑事判決                          九十年度易字第三六三號
    公  訴  人  臺灣高雄地方法院檢察署檢察官
    被      告  甲○○
    被      告  丙○○
右列被告等因偽造文書等案件，經檢察官提起公訴 （九十年度偵字第一六六五三號
），本院判決如左：
    主  文
甲○○服用酒類不能安全駕駛動力交通工具而駕駛，處拘役貳拾伍日，如易科罰金，
以參佰元折算壹日；又傷害人之身體，處拘役參拾日，如易科罰金，以參佰元折算壹
日；應執行拘役伍拾日，如易科罰金，以參佰元折算壹日。
丙○○服用酒類不能安全駕駛動力交通工具而駕駛，處拘役參拾日，如易科罰金，以
參佰元折算壹日；又偽造署押，足以生損害於公眾及他人，處有期徒刑貳月，如易科
罰金，以參佰元折算壹日。均緩刑貳年。酒精測試值表正本上偽造之「乙○○」署押
貳枚，均沒收。
    事  實
一、甲○○前曾因懲治盜匪條例案件，經法院判處有期徒刑十二年，褫奪公權六年，
    並經減刑為有期徒刑八年，褫奪公權四年，應於民國九十三年九月七日執行完畢
    ，於假釋期內仍不知悔改。丙○○與甲○○為同居男女朋友關係。丙○○於民國
    九十年六月二十七日凌晨一時許，明知其飲酒後酒精濃度高達每公升○‧八一毫
    克之情形下，已達於反應較慢、感覺減低、思考及個性行為均受影響改變，並影
    響控制與反應能力，而不能安全駕駛動力交通工具之狀態，仍貿然駕駛車牌號碼
    Ｅ８─二一一三號自小貨車，而因其與甲○○發生爭執，不欲返家，故駛至高雄
    縣內門鄉○○路一一五巷普濟橋旁，停車在該自小貨車上睡覺。甲○○於九十年
    六月二十七日凌晨一時二十分許，因其前以電話聯絡丙○○，丙○○告知其人在
    台南，後甲○○自友人處得知丙○○自小貨車停放在高雄縣內門鄉○○路一一五
    巷普濟橋旁，亦明知其飲酒後酒精濃度高達每公升○‧五九毫克之情形下，已達
    於反應較慢、感覺減低、思考及個性行為均受影響改變，並影響控制與反應能力
    ，而不能安全駕駛動力交通工具之狀態，仍貿然騎駛車牌號碼ＮＩＱ─○九二號
    重機車，前往高雄縣內門鄉○○路一一五巷普濟橋旁找尋丙○○；至上開處所時
    ，甲○○將其所騎駛之機車停放在丙○○自小貨車車頭前，並前去敲打丙○○之
    車窗玻璃，於丙○○搖下車窗玻璃時，甲○○因不滿丙○○欺騙其人在台南，竟
    基於傷害之犯意，徒手掌毆丙○○，造成丙○○受有「鼻部腫痛、左鼻孔流血」
    等傷害。丙○○遭毆打後，欲駕車離去，因酒後致未注意到甲○○之機車停放在
    其車頭前，致其自小貨車因而撞及機車，並拖行後卡住，丙○○即下車並以電話
    報警。嗣經警到場處理時，對甲○○及丙○○進行酒精測試，丙○○為警進行酒
    精測試後，為規避其酒後駕車之責任，竟基於偽造署押之犯意，在酒精測定值表
    上被測人欄偽簽其妹「乙○○」之署押一枚及捺指印一枚，以示該酒精測試確對
    其為之，足以生損害於乙○○及警政機關對於道路交通管理處罰之正確性。
二、案經高雄縣警察局旗山分局移送台灣高雄地方法院檢察署檢察官偵查起訴。
    理  由
一、右揭事實，業據被告甲○○及丙○○於警訊及偵、審時均供承不諱，被告甲○○
    於本院審理時供稱：伊係於當日晚上約七、八時許，喝保力達加米酒，喝多少已
    經忘記了，因伊與丙○○係同居男女朋友關係，伊前打電話給她，她騙伊說人在
    台南，後伊在高雄縣內門鄉○○路一一五巷普濟橋旁找到她時，因認為她騙伊，
    始打她一巴掌，後丙○○開車撞伊機車，當時伊並不在機車上，後來丙○○就報
    警了等語；被告丙○○於本院審理時供述：伊在擺攤位營業時，約自當日晚上九
    時至十一時喝酒，喝米酒加保力達，喝多少已忘了，收攤後，伊因與甲○○有些
    爭執，不想回去，故開車至案發處，欲在該處睡覺，後甲○○敲打伊車窗，伊搖
    下車窗時，甲○○即打伊一巴掌，伊欲開車離去，當時沒有看見車前有機車，即
    撞到甲○○之機車後卡住，伊即下車並報警，在酒測時，伊因酒醉，且遭甲○○
    打一巴掌，並以為要簽車主名字，所以才在酒精測試值表上簽署「乙○○」姓名
    等語。此外，復有驗傷診斷書乙紙、酒精測定值表正本二紙、測試觀察紀錄表二
    紙、汽車駕駛人酒後生理協調平衡檢測紀錄表二紙、道路交通事故調查報告表乙
    紙、舉發違反道路交通管理事件通知單二紙及照片四張附卷可稽。又按行為人飲
    酒後如其呼氣酒精濃度達於每公升零點二五毫克時，則有輕度協調功能降低之輕
    度中毒症狀，達於每公升零點五毫克時，即有反應較慢、感覺減低、影響駕駛之
    輕到中度之中毒症狀，如達於每公升零點七五毫克時，則會有思考改變、個性行
    為改變之輕到中度中毒症狀，此有行政院國軍退除役官兵輔導委員會台北榮民總
    醫院於八十八年八月五日（八八）北總內字第二六八六八號函告周知，且依醫學
    研究顯示，行為人飲酒後其呼氣中酒精濃度如已達於每公升零點四零毫克時，行
    為表現狀態有多話、感覺障礙，其肇事率為一般未飲酒者之六倍，達於零點五五
    毫克時，行為表現狀態有平衡感與障礙度升高，其肇事率為一般未飲酒者之十倍
    ，而被告甲○○及丙○○測得其呼氣中之酒精濃度分別為每公升○‧五九毫克及
    ○‧八一毫克，已如前述，佐以被告等經警為汽車駕駛人酒後生理協調平衡檢測
    並不合格，檢測認定為不能安全駕駛等情，足認被告等案發當時已因服用酒類導
    致其反應變慢、感覺減低、思考及個性行為亦均受影響而改變，並影響控制與反
    應能力，而已達於不能安全駕駛動力交通工具之情狀甚明。綜上，被告等之自白
    核與事實相符，堪信為真實；是本件事證明確，被告等上開犯行，洵堪認定。
二、核被告丙○○所為，係犯刑法第二百十七條第一項之偽造署押罪，及第一百八十
    五條之三服用酒類不能安全駕駛動力交通工具而駕駛罪。核被告甲○○所為，係
    犯刑法第一百八十五條之三服用酒類不能安全駕駛動力交通工具而駕駛罪及刑法
    第二百七十七條第一項之普通傷害罪。被告丙○○所犯前開行使偽造私文書及服
    用酒類致不能安全駕駛動力交通工具而駕駛罪二罪間，及被告甲○○所犯前開服
    用酒類致不能安全駕駛動力交通工具而駕駛罪及傷害罪二罪間，犯意各別，行為
    互異，均應予分論併罰。爰審酌被告等之品行，於飲酒後酒精濃度分別高達每公
    升○‧五九及○‧八一毫克情況下，仍貿然駕駛機車及自小貨車，被告丙○○為
    規避酒後駕車之責任，竟冒用及偽簽其妹乙○○名義，被告甲○○僅因丙○○騙
    其人在台南，而萌傷害之動機、傷害之手段、造成告訴人傷害之程度，及犯後態
    度等一切情狀，分別量處如主文所示之刑，並均定其應執行刑，且均諭知易科罰
    金之折算標準，以資懲儆。而被告丙○○前未曾受有期徒刑以上刑之宣告，有台
    灣高等法院被告全國前案紀錄表可按，其因一時失慮，偶罹刑典，事後已坦承犯
    行，經此偵審程序及刑之宣告後，應知警惕，而無再犯之虞，本院認前開所宣告
    之刑，以暫不執行為適當，並宣告緩刑二年，以啟自新。另上開被告丙○○酒精
    測試值表上被測人欄內偽造之「乙○○」署押二枚（指印亦為署押），應依刑法
    第二百十九條之規定，不問屬於犯人與否，沒收之。
據上論斷，應依刑事訴訟法第二百九十九條第一項前段，刑法第一百八十五條之三、
第二百十七條、第二百七十七條第一項、第二百十九條、第四十一條第一項、第五十
一條第六款、第七十四條第一款，罰金罰鍰提高標準條例第一條前段、第二條，判決
如主文。
本案經檢察官黃彩秀到庭執行職務。
中      華      民      國        九十    年      十    月      十七    日
                                  臺灣高雄地方法院刑事第六庭
                                      法  官    洪榮家
右正本證明與原本無異。
如不服本判決，應於判決送達後十日內，向本院提出上訴狀。
                                      書記官     陳寰瑛
中      華      民      國        九十    年      十    月      十七    日
附錄本案論罪科刑法條全文：
刑法第一百八十五條之三
  服用毒品、麻醉藥品、酒類或其他相類之物，不能安全駕駛動力交通工具而駕駛者
  ，處一年以下有期徒刑、拘役或三萬元以下罰金。
刑法第二百十條：
  偽造、變造私文書，足以生損害於公眾或他人者，處五年以下有期徒刑。
刑法第二百一十六條：
  行使第二百十條至第二百十五條之文書者，依偽造、變造文書或登載不實事項或使
  登載不實事項之規定處斷。
刑法第二百七十七條第一項：
  傷害人之身體或健康者，處三年以下有期徒刑、拘役或一千元以下罰金。


司法院資訊處製作；財團法人民間司法改革基金會備份。
